Inventaris van het archief van de Rijksdienst voor het Oudheidkundig Bodemonderzoek van het ministerie van Onderwijs, Cultuur en Wetenschap, (1939) 1946-1997
Nationaal Archief, Den Haag
- Rijksdienst voor het Oudheidkundig Bodemonderzoek, 1.
  - Stukken betreffende afzonderlijke onderwerpen, 1.2.
    - Taakgebieden, 1.2.2.
      - Toezicht en handhaving, 1.2.2.2.
        - Monumentenzorg, 1.2.2.2.1.
          - Limburg, 1.2.2.2.1.12.
            - Het verlenen van en het houden van toezicht op vergunningen voor het wijzigen van archeologische monumenten en het adviseren van burgemeesters en wethouders over de aanvraag van een vergunning, 1965-1997; 8-759; 58 omslagen en 10 pakken
              - Geleen 1975-1991, 323
              - Gennep 1982-1995, 308
              - Grubbenvorst 1970-1994, 272
              - Gulpen, advisering 1984-1995, 273; 1 pak
              - Gulpen, vergunningen 1992-1994, 274; 1 pak
              - Haelen 1965-1992, 351
              - Heerlen 1975-1996, 376
              - Helden 1979-1981, 377
              - Heythuysen, beroepen 1983-1985, 246
              - Heythuysen, monumentenlijst 1969-1993, 247
              - Heythuysen, vergunningen 1970-1985, 248
              - Hunsel 1978-1984, 133
              - Kerkrade 1975-1988, 111
              - Kessel 1970-1995, 101
              - Landgraaf 1970-1997, 102; 1 pak
              - Landgraaf, monumentenlijst en beroepen 1970-1985, 95; 1 pak
              - Linne 1970-1989, 759
              - Maasbracht 1973-1992, 737
              - Maasbree 1970-1996, 738
              - Maastricht 1967-1994, 739
              - Margraten 1970-1995, 744; 1 pak
              - Meerlo 1969-1995, 73
              - Meerssen, advisering 1972-1996, 74
              - Meerssen, overtredingen en monumentenlijst 1972-1980, 58
              - Meerssen, tekeningen 1979, 419; 1 pak
              - Montfort 1972-1986, 622
              - Mook en Middelaar 1970-1996, 623
              - Nederweert 1966-1997, 624
              - Nuth, monumenten en beroepen 1981-1985, 103
              - Nuth, vergunningen 1970-1996, 104
              - Ohé en Laak 1969-1984, 449
              - Onderbanken 1993, 551
              - Roerdalen 1970-1989, 420
              - Roermond, monumentenlijst 1984-1996, 421
              - Roermond, Munsterplein 1996-1997, 59
              - Roermond, vergunningen 1970-1987, 60
              - Roggel en Neer 1971-1996, 61
              - Schinnen 1975-1992, 610
              - Sevenum 1970, 573
              - Simpelveld 1986-1996, 574
              - Sint Odiliënberg 1971-1993, 575
              - Sittard 1969-1990, 576
              - Stein 1966-1996, 630
              - Stevensweert 1972-1988, 631
              - Susteren 1969-1995, 632
              - Swalmen 1971-1995, 62
              - Thorn 1980-1994, 63
              - Vaals 1984-1993, 456
              - Valkenburg aan de Geul 1985-1996, 559
              - Venlo 1981-1992, 201; 1 pak
                Bevat teksten in het Duits
              - Venray 1967-1996, 533
              - Voerendaal, beroepen en overtredingen 1972-1996, 594; 1 pak
              - Voerendaal, vergunningen en monumentenlijst 1974-1984, 179
              - Voerendaal, villa rustica 1989, 180; 1 pak
                Bevat teksten in het Engels
              - Weert 1968-1996, 194
              - Wessen 1973, 49
              - Wittem 1970-1997, 218
            - Het adviseren inzake diverse werkzaamheden waarin mogelijk archeologische monumenten kunnen worden aangetast, 1963-1996; 833-997; 3 omslagen en 16 pakken
              - Advisering deel 1 1967-1995, 833
              - Advisering deel 2 1972-1996, 834
              - Beheersplan en bestekken 1970-1987, 835; 1 omslag
              - De Landgraaf, Kessel en Romeinse vilae 1967-1987, 967
              - Leidingen en ruilverkavelingen 1986-1996, 979
              - Ontgrondingen deel 1 1981-1987, 993
              - Ontgrondingen deel 2 1987-1990, 996
              - Ontgrondingen deel 3 1990-1993, 997
              - Ontgrondingen deel 4 1992, 956
              - Ontgrondingen deel 5 1992, 968
              - Ontgrondingen deel 6 1992-1993, 960
              - Ontgrondingen deel 7 1993, 957
              - Ontgrondingen deel 8 1993-1995, 958
              - Ontgrondingen deel 9 1995-1996, 970
              - Ontgrondingen en plangebieden 1963-1996, 980; 1 omslag
              - Pijpleidingen en ontgrondingen 1973-1979, 981
              - Ruilverkaveling deel 1 1967-1977, 961
              - Ruilverkaveling deel 2 1973-1989, 971; 1 omslag
              - Ruilverkaveling deel 3 1977-1996, 836
            - Het informeren van de Burgemeesters van de provincie Limburg inzake het toezicht op de monumentenwet, 1950; 901; 1 omslag
        - Erkenningen en opgravingsbevoegdheid, 1.2.2.2.2.
          - Het erkennen van het Museum Nairac als lokale instelling voor het verrichten van oudheidkundig bodemonderzoek, 1950-1972; 933; 1 omslag
            5.033-0014-01 Onze Minister
          - Het behandelen van verzoeken om opgravingsbevoegheid, 1980-1996; 902-907; 1 omslag en 1 pak
            5.033-0032-01 Onze Minister
            - Personen en instellingen 1980-1996, 902; 1 omslag
            - Gemeenten 1994-1995, 907
          - Het verlenen van opgravingsbevoegdheid aan diverse instellingen, 1983-1991; 1070-1095; 10 omslagen en 1 pak
            - 1983, 1086
            - 1984, 1087
            - 1985, 1079
            - 1986, 1093
            - 1987-1988, 1094; 1 pak
            - 1989, 1095
            - 1990, 1088
            - 1991, 1080
            - 1992, 1070
            - 1993, 1071
            - 1994, 1072
          - Het verlenen van opgravingsbevoegdheid aan diverse gemeenten, 1989-1990; 1122; 1 pak
      - Onderzoek, 1.2.2.3.
        - Archeologische waarden, 1.2.2.3.1.
          - Milieu Effect Rapportages, 1.2.2.3.1.1.
            - Het adviseren inzake Milieu Effect Rapportages, alsmede het deelnemen aan de Voorlopige Commissie voor de Milieu-effectrapportage, 1979-1986; 498; 1 pak
            - Het adviseren inzake Milieu Effect Rapportages, 1987-1996; 9-1129; 1 omslag en 28 pakken
              Voor de inhoud van de stukken met onderstaande MER-nummering zie de plaatsingslijst (inv.nr. 962)
              - Plaatsingslijst bij stukken met betrekking tot de advisering inzake Milieu Effect Rapportages, ingedeeld volgens MER-nummering, 962; 1 omslag
              - 102 - 235 1987-1992, 701
              - 240 - 299 1990-1993, 702
              - 300 - 355 1990-1995, 703
              - 356 - 380 1991, 843
              - 385 - 400 1991-1992, 844
              - 401 - 434 1991-1993, 845
              - 435 - 441 1992-1993, 846
              - 449 - 471 1992-1994, 1126
              - 477 - 503 1993, 1127
              - 506 - 516 1993-1996, 1128
              - 517 1993-1994, 1129
              - 518 - 535, 591 1993-1994, 847
              - 536 - 550, 493 1993-1996, 848
              - 552 - 578 1993-1996, 849
              - 571 - 595 1993-1994, 552
              - 596 - 598 1994, 463
              - 505, 544, 553, 593, 600 - 612 1994-1996, 464
              - 614 - 626 1994-1996, 465
              - 627 - 633 1994-1995, 466
              - 580, 628 - 629, 634 - 640 1994-1995, 724
              - 642 - 654 1994-1995, 725
              - 658 - 678 1995, 726
              - 513, 668 - 696 1995, 727
              - 701 - 730 1995, 718
              - 731 - 774 1995-1996, 719
              - 775 - 805 1996, 499
              - 808 - 829 1996, 500
              - 830 - 841 1996, 9
          - Standaard Archeologische Inventarisatie, 1.2.2.3.1.2.
            - Groningen, 1.2.2.3.1.2.01.
              - Het (laten) opstellen van Standaard Archeologische Inventarisaties, 1976-1994; 14-17; 4 pakken
                - De Haar-Adderbosjes, Hondshafstermeer, de Wiede 1988-1991, 14
                - Oost-Groningen en de Gronings-Drentse Veenkolonieën 1976-1990, 15
                - Zuidelijk Westerkwartier, Lutjegast-Doezum 1986-1989, 16
                - Zuidelijk Westerkwartier, Lutjegast-Doezum, Haren 1986-1994, 17
            - Friesland, 1.2.2.3.1.2.02.
              - Het (laten) opstellen van Standaard Archeologische Inventarisaties, 1980-1995; 720-723; 4 pakken
                - Ameland, Gaasterland, Rottige Meente en Tjongervallei 1988-1991, 720
                - Ameland, Gaasterland, Rottige Meente en Tjongervallei 1993, 721
                - Buitenpost-Twijzel, Hollum-Ballum deel 1 1980-1995, 722
                - Buitenpost-Twijzel, Hollum-Ballum deel 2 1980-1995, 723
            - Drenthe, 1.2.2.3.1.2.03.
              - Het (laten) opstellen van Standaard Archeologische Inventarisaties, 1978-1994; 519-976; 6 pakken
                - Emmerschans, Gees, Hooghalen, Laaghalen, Grunstuigerplassen, Gargerveen 1987-1991, 972
                - Grollo 1978-1994, 976
                - Laaghalen 1988-1991, 523
                - Odoorn 1986-1995, 519
                - Roden en Norg 1981-1987, 520
                - Schoonebeek en Mars- en Westerstroom 1989-1993, 524
            - Overijssel, 1.2.2.3.1.2.04.
              - Het (laten) opstellen van Standaard Archeologische Inventarisaties, 1987-1995; 10-977; 3 pakken
                - Overijssel, algemeen (Defensie) 1988-1993, 977
                - Overijssel, algemeen (Landinrichtingsdienst) 1987-1995, 510
                - Overijssel, algemeen (Staatsbosbeheer) 1987-1994, 10
            - Flevoland, 1.2.2.3.1.2.05.
              - Het (laten) opstellen van Standaard Archeologische Inventarisaties voor Flevoland, 1988-1995; 511; 1 omslag
            - Gelderland, 1.2.2.3.1.2.06.
              - Het (laten) opstellen van Standaard Archeologische Inventarisaties, 1966-1995; 1-978; 1 omslag en 9 pakken
                - Beltrum, Eibergen 1990-1993, 1; 1 omslag
                - Gelderland, algemeen 1968-1988, 978
                - Gelderland, algemeen (Defensie) deel 1 1966-1990, 728
                - Gelderland, algemeen (Defensie) deel 2 1974-1989, 729
                - Gelderland, algemeen (Landinrichtingsdienst) 1988-1994, 706
                - Gelderland, algemeen (Staasbosbeheer) 1988, 707
                - Gelderland, algemeen (Staatsbosbeheer) (1983) 1989-1991, 708
                - Hupsel-Zwolle (Ruilverkaveling), Ooijpolder 1985-1995, 2
                - Land van Maas en Waal 1985-1990, 3
                - Winterswijk-West, Ughelen-Hoenderloo-Varenna 1973-1995, 4
            - Utrecht, 1.2.2.3.1.2.07.
              - Het (laten) opstellen van Standaard Archeologische Inventarisaties, 1987-1996; 1130-1132; 3 pakken
                - Utrecht, algemeen (Defensie) 1987-1990, 1130
                - Utrecht, algemeen (Landinrichtingsdienst) 1989-1996, 1131
                - Utrecht, algemeen (Staatsbosbeheer en Rijkswaterstaat) 1988-1996, 1132
            - Noord-Holland, 1.2.2.3.1.2.08.
              - Het (laten) opstellen van Standaard Archeologische Inventarisaties, 1985-1994; 478-494; 1 omslag en 2 pakken
                - Noord-Holland, algemeen (Defensie) 1989, 493; 1 omslag
                - Noord-Holland, algemeen (Landinrichtingsdienst en Staatsbosbeheer) deel 1 1985-1994, 478
                - Noord-Holland, algemeen (Landinrichtingsdienst en Staatsbosbeheer) deel 2 1988-1992, 494
            - Zuid-Holland, 1.2.2.3.1.2.09.
              - Het (laten) opstellen van Standaard Archeologische Inventarisaties, 1969-1995; 712-974; 4 omslagen en 3 pakken
                - Boskoop-Reeuwijk, Alblasserwaard-Vijfherenlanden 1988-1994, 963
                - Voorne-Putten 1986-1990, 712
                - Zuid-Holland, algemeen (Defensie en Rijkswaterstaat) 1989-1995, 713
                - Zuid-Holland, algemeen (Landinrichtingsdienst) deel 1 1983-1992, 973; 1 pak
                - Zuid-Holland, algemeen (Landinrichtingsdienst) deel 2 1985-1993, 974; 1 pak
                - Zuid-Holland, algemeen (Staatsbosbeheer) 1988-1993, 714
                - Zuid-Holland, landinrichtingsgebieden 1969-1989, 715; 1 pak
            - Zeeland, 1.2.2.3.1.2.10.
              - Het (laten) opstellen van Standaard Archeologische Inventarisaties, 1986-1995; 479-496; 2 omslagen en 1 pak
                - Zeeland, algemeen (Landinrichtingsdienst) 1986-1995, 495; 1 pak
                - Zeeland, algemeen (Natuurwetenschappelijke Commissie) 1988-1991, 496
                - Zeeland, algemeen (Staatsbosbeheer) 1988-1989, 479
            - Noord-Brabant, 1.2.2.3.1.2.11.
              - Het (laten) opstellen van Standaard Archeologische Inventarisaties, 1965-1995; 472-492; 1 omslag en 6 pakken
                - Noord-Brabant, algemeen 1968-1995, 480
                - Noord-Brabant, algemeen (Defensie) deel 1 1965-1991, 490
                - Noord-Brabant, algemeen (Defensie) deel 2 1989-1992, 485
                - Noord-Brabant, algemeen (Landinrichtingsdienst) 1987-1995, 491; 1 omslag
                - Noord-Brabant, algemeen (Natuurwetenschappelijke Commissie en Landinrichtingsdienst) 1987-1992, 472
                - Noord-Brabant, algemeen (Staatsbosbeheer) 1988-1995, 492
                - Weerijs 1985-1987, 481
            - Limburg, 1.2.2.3.1.2.12.
              - Het (laten) opstellen van Standaard Archeologische Inventarisaties, 1965-1995; 709-717; 1 omslag en 4 pakken
                - Limburg, algemeen (Defensie) 1965-1990, 716
                - Limburg, algemeen (Landinrichtingsdient) 1965-1993, 717; 1 omslag
                - Limburg, algemeen (Natuurwetenschappelijke Commissie en Landinrichtingsdienst) 1986-1995, 709
                - Limburg, algemeen (Staatsbosbeheer) 1988-1990, 710
                - Mergelland Oost, Ooijpolder en Rijksweg A73 Linne-Beesel 1981-1988, 711
        - Opgravingen en vondsten, 1.2.2.3.2.
          - Het opstellen van verslagen van oudheidkundig onderzoek bij de stichting voor bodemkartering door prof. dr. P.J.J. Mscopecontenterman, 1948-1949; 1033; 1 omslag
            5.033-0017-01 Onze Minister
          - Het determineren van vondsten, 1963-1981; 934; 1 pak
          - Diverse briefwisseling inzake vondsten van T.J. Vermaning, 1966-1989; 1040; 1 pak
            Archiefbesluit, artikel 5e
          - Het opstellen van richtlijnen voor de vernieuwing van oudheidkundig onderzoek door de ROB, met bijlagen, 1982-1986; 1096; 1 omslag
          - Het samen met de Rijksgeologische dienst determineren van vondsten, 1982-1987; 780; 1 omslag
          - Het opstellen van richtlijnen voor archeologische opgravingen in de Betuweroute, 1991-1996; 1125; 1 pak
          - Het voor het ministerie van Verkeer en Waterstaat opstellen van voortgangsrapportages van het archeologisch onderzoek aan de A27, 1992-1996; 1109; 1 pak
          - Het opstellen van een rapport voor het project: "Waardering van archeologische vindplaatsen", 1993; 1066; 1 pak
          - Het mede opstellen van richtlijnen inzake oudheidkundig bodemonderzoek in Vinex-locaties, 1994-1996; 1110; 1 omslag
        - Samenwerking, 1.2.2.3.3.
          - Internationaal, 1.2.2.3.3.1.
            - Het schrijven van reisverslagen van bezoek aan diverse opgravingen, symposia en instellingen in het buitenland, 1952-1972; 1105; 1 pak
            - Het samenwerken met diverse internationale instellingen inzake amforenonderzoek, 1987-1988; 1098; 1 omslag
              Ook stukken in het Frans
            - Het adviseren en onderhouden van betrekkingen met diverse landen op het gebied van oudheidkundig bodemonderzoek, 1952-1989; 928-1017; 5 omslagen en 2 pakken
              - België 1952-1989, 1016
              - Denemarken 1973-1974, 928
              - Duitsland 1975-1989, 929; 1 pak
              - Engeland 1967-1989, 1017; 1 pak
              - Frankrijk 1956-1988, 937
              - Hongarije 1959-1973, 938
              - Sovjet-Unie 1955, 935
          - Nationaal, 1.2.2.3.3.2.
            - Het adviseren en onderhouden van betrekkingen met diverse verenigingen, stichtingen en instellingen op het gebied van oudheidkundig bodemonderzoek, 1948-1995; 751-1111; 17 omslagen en 2 pakken
              - Aktieve Praktijkarcheologie Nederland (APAN) 1979-1981, 1986, 886
              - Archeologische Werkgemeenschap voor Nederland (AWN) 1965-1989, 1021; 1 pak
              - Archeologische Werkgemeenschap voor Nederland (AWN) 1990-1996, 751; 1 pak
              - Biologisch-Archeologisch Instituut, Rijksuniversiteit Groningen 1974-1989, 927
              - Brabants Genootschap van Kunsten en Wetenschappen 1952-1960, 921
              - Culturele Raad 1969-1984, 1034
              - Diverse overheidsinstellingen, waaronder Koninklijk huisarchief en provinciaal archeologische commissie Zuid-Holland 1966-1976, 1035
              - Fries museum Leeuwarden 1965-1979, 1041
              - Gasunie 1993-1995, 1111
              - Gelderse Archeologische stichting 1948-1968, 1036
              - Instituut voor prae- en protohistorie, Universiteit van Amsterdam 1983-1989, 922
              - Katholieke Universiteit Nijmegen 1976-1989, 923
              - Koninklijk kabinet van munten, penningen en gesneden stenen 1965-1979, 1042
              - Koninklijk Nederlandse Oudheidkundige Bond (KNOB) 1971-1989, 781
              - Koninklijke Nederlandse Akademie van Wetenschappen (KNAW) 1973-1979, 782
              - Limburgs Genootschap 1979, 924
              - Museum Kerkrade en Gemeentemuseum Oud Ehrenstein 1949-1971, 1043
              - Rijksmuseum G.M. Kam Nijmegen 1981-1984, 1037
              - Universiteiten algemeen 1950-1981, 1044
            - Het adviseren en onderhouden van betrekkingen met personen op het gebied van oudheidkundig bodemonderzoek, 1968-1994; 1038-1112; 3 omslagen en 1 pak
              - H.J. van Beuningen 1979-1987, 1112
              - R.S. Merckx 1968-1989, 1038
              - A.M. Wouters 1975-1994, 1045; 1 pak
              - A.N. Zadoks-Josephus Jitta 1976-1979, 1097
            - Het onderhouden van betrekkingen met provinciaal archeologen inzake oudheidkundig bodemonderzoek, 1990-1996; 1056-1089; 10 omslagen en 1 pak
              - Groningen 1990-1996, 1056
              - Friesland en Drenthe 1993-1996, 1073
              - Overijssel 1990-1996, 1081
              - Flevoland 1990-1996, 1074
              - Gelderland 1990-1996, 1057
              - Utrecht 1990-1996, 1082
              - Noord-Holland 1990-1996, 1083
              - Zuid-Holland 1990-1996, 1089
              - Zeeland 1990-1996, 1075
              - Noord-Brabant 1990-1996, 1058; 1 pak
              - Limburg 1990-1996, 1076